Beschrijving van het archief van A.T.C. Donald Duck
Stadsarchief Amsterdam
Archief van A.T.C. Donald Duck
1951 - 1997
30157
Stadsarchief Amsterdam
Amsterdamse Tennis Club Donald Duck
Inleiding
De amateurtennisvereniging Amsterdamse Tennis Club Donald Duck werd op 3 januari 1950 opgericht. Zij speelde aanvankelijk in het sportpark De Nieuwe Meer, Van der Boechortsstraat 38, in 1954 hernoemd Tuinstad Buitenveldert, sinds 1969 in het Tennispark Goldstar, Karel Lotsylaan 20 te Amsterdam. De opvallende naam stamt uit de komst van vreemde bezoekers in de beginperiode. Eenden namen in afwezigheid van tennisspelers bezit van het veld en al gauw waren de leden het er over eens dat Donald Duck een toepasselijke naam zou zijn. Even leek het er nog op dat de rechthebbende van de bekende stripfiguur roet in het eten zou gooien, maar dat bleek niet het geval.
A.T.C. Donald Duck heeft een bloeiend bestaan gekend, het ledental van rond de 40 in de beginjaren steeg naar 170 seniorleden en 40 junioren rond 1990. Donald Duck was lid van de Koninklijke Nerlandse Lawn Tennis Bond (KNLTB) en speelde in door deze bond gecoördineerde competities met clubs uit de regio. Competitienieuws verscheen in het clubblad De Kwekker.
Halverwege de negentiger jaren kreeg de tennisclub het steeds moeilijker. Een afnemend ledental, een stijging van de gemiddelde leeftijd van de leden en minder inkomsten lieten geen andere keus dan zich te ontbinden of een lotgenoot te zoeken. Die werd gevonden op het Tennispark Goldstar in de daar spelende cub Niet Winnen Toch Lol. Een fusie kwam tot stand en de nieuwe naam werd NWTL/DD.
Het archief van Donald Duck heeft een omvang van 2 meter en bevat onder meer vele jaargangen van het clubblad De Kwekker (1960-1996), correspondentie, ledenoverzichten, bestuursnotulen, wedstrijdschema's en jaarverslagen. Het archief van NWTL is eveens aanwezig op het Stadsarchief (toegangsnummer: 30467)
Inventaris
- Stukken van algemene aard, 1; Amsterdamse Tennis Club Donald Duck
  - Vergaderstukken, 1.1; Amsterdamse Tennis Club Donald Duck
    - Agenda's, notulen en bijlagen van algemene ledenvergaderingen, met hiaten, 1950 - 1957; 1; 1 omslag; Amsterdamse Tennis Club Donald Duck
    - Notulen van de bestuursvergaderingen, met hiaten, 1950 - 1997; 2; 1 omslag; Amsterdamse Tennis Club Donald Duck
    - Agenda's, notulen en bijlagen van de jaarvergaderingen, 1987 - 1997; 3; 1 omslag; Amsterdamse Tennis Club Donald Duck
  - Correspondentie, 1.2; Amsterdamse Tennis Club Donald Duck
    - Correspondentie aan en van het bestuur, 1950 - 1971; 4-5; 2 omslagen; Amsterdamse Tennis Club Donald Duck
      - -, 1950 - 1956; 4; Amsterdamse Tennis Club Donald Duck
      - -, 1957 - 1971; 5; Amsterdamse Tennis Club Donald Duck
- Stukken betreffende bijzondere onderwerpen, 2; Amsterdamse Tennis Club Donald Duck
  - Organisatie, 2.1; Amsterdamse Tennis Club Donald Duck
    - Programma's van en regelingen met betrekking tot toernooien, 1954 - 1968; 6; 1 omslag; Amsterdamse Tennis Club Donald Duck
    - Stukken betreffende de viering van het 5-, 10-, 20- en 40-jarig bestaan van de vereniging, 1955 - 1990; 7; 1 omslag; Amsterdamse Tennis Club Donald Duck
    - Ledenlijsten, met hiaten, 1967 - 1997; 8; 1 omslag; KLAC00076000001 KLAC00076000002 KLAC00076000003 KLAC00076000004 KLAC00076000005 KLAC00076000006 KLAC00076000007 KLAC00076000008 KLAC00076000009 KLAC00076000010 KLAC00076000011 KLAC00076000012 KLAC00076000013 KLAC00076000014 KLAC00076000015 KLAC00076000016 KLAC00076000017 KLAC00076000018 KLAC00076000019 KLAC00076000020 KLAC00076000021 KLAC00076000022 KLAC00076000023 KLAC00076000024 KLAC00076000025 KLAC00076000026 KLAC00076000027 KLAC00076000028 KLAC00076000029 KLAC00076000030 KLAC00076000031 KLAC00076000032 KLAC00076000033 KLAC00076000034 KLAC00076000035 KLAC00076000036 KLAC00076000037 KLAC00076000038 KLAC00076000039 KLAC00076000040 KLAC00076000041 KLAC00076000042 KLAC00076000043 KLAC00076000044 KLAC00076000045 KLAC00076000046 KLAC00076000047 KLAC00076000048 KLAC00076000049 KLAC00076000050 KLAC00076000051 KLAC00076000052 KLAC00076000053 KLAC00076000054 KLAC00076000055 KLAC00076000056 KLAC00076000057 KLAC00076000058 KLAC00076000059 KLAC00076000060 KLAC00076000061 KLAC00076000062 KLAC00076000063 KLAC00076000064 KLAC00076000065 KLAC00076000066 KLAC00076000067 KLAC00076000068 KLAC00076000069 KLAC00076000070 KLAC00076000071 KLAC00076000072 KLAC00076000073 KLAC00076000074 KLAC00076000075 KLAC00076000076 KLAC00076000077 KLAC00076000078 KLAC00076000079 KLAC00076000080 KLAC00076000081 KLAC00076000082 KLAC00076000083 KLAC00076000084 KLAC00076000085 KLAC00076000086 KLAC00076000087 KLAC00076000088 KLAC00076000089 KLAC00076000090 KLAC00076000091 KLAC00076000092 KLAC00076000093 KLAC00076000094 KLAC00076000095 KLAC00076000096 KLAC00076000097 KLAC00076000098 KLAC00076000099 KLAC00076000100 KLAC00076000101; Amsterdamse Tennis Club Donald Duck
    - Formulieren met opgave van de samenstelling van het bestuur ten behoeve van de Kamer van Koophandel en de Koninklijke Nederlandse Lawn Tennis Bond, 1991 - 1994; 9; 1 omslag; Amsterdamse Tennis Club Donald Duck
    - Stukken betreffende de besluitvorming rond de fusie met de Amsterdamse Tennisclub Niet Winnen Toch Lol (NWTL), 1996 - 1997; 10; Amsterdamse Tennis Club Donald Duck
  - Financiën, 2.2; Amsterdamse Tennis Club Donald Duck
    - Jaarrekeningen en begrotingen, met hiaten, 1956 - 1994; 11; 1 omslag; Amsterdamse Tennis Club Donald Duck
    - Correspondentie over het verlenen van jeugdsportsubsidie met de gemeente Amsterdam in 1958 en 1968 en met het stadsdeel Buitenveldert van 1990 tot en met 1994, 1958 - 1994; 12; 1 omslag; Amsterdamse Tennis Club Donald Duck
    - Stukken betreffende de huur van tennisbanen bij tennispark Tuinstad Buitenveldert, voorheen De Nieuwe Meer, en sedert 1968 bij Gold Star Tennisparken, 1950 - 1996; 13; 1 omslag; Amsterdamse Tennis Club Donald Duck
  - Publicaties, 2.3; Amsterdamse Tennis Club Donald Duck
    - Clubblad "De Kwekker", uitgave van de A.T.C. Donald Duck, 1954 - 1996; 14-25; 12 omslagen
      - 1ste t/m 7de jaargang, 1954 - 1960; 14; 1 omslag; Amsterdamse Tennis Club Donald Duck
      - 8ste t/m 11de jaargang (1961-1964) en 15de t/m 17de jaargang (1965-1967), 1961 - 1967; 15; 1 omslag; Amsterdamse Tennis Club Donald Duck
      - 18de t/m 21ste jaargang, 1968 - 1971; 16; 1 omslag; Amsterdamse Tennis Club Donald Duck
      - 22ste t/m 24ste (1972-1974) en 26ste jaargang (1975), 1972 - 1975; 17; 1 omslag; Amsterdamse Tennis Club Donald Duck
      - 27ste t/m 28ste jaargang, 1976 - 1977; 18; 1 omslag; Amsterdamse Tennis Club Donald Duck
      - 29ste t/m 30ste jaargang, 1978 - 1981; 19; 1 omslag; Amsterdamse Tennis Club Donald Duck
      - 30ste t/m 31ste jaargang, 1980 - 1981; 20; 1 omslag; Amsterdamse Tennis Club Donald Duck
      - 32ste t/m 34ste jaargang, 1982 - 1984; 21; 1 omslag; Amsterdamse Tennis Club Donald Duck
      - 35ste t/m 36ste jaargang, 1985 - 1986; 22; 1 omslag; Amsterdamse Tennis Club Donald Duck
      - 37ste t/m 39ste jaargang, 1987 - 1989; 23; 1 omslag; Amsterdamse Tennis Club Donald Duck
      - 40ste t/m 42ste jaargang, 1990 - 1992; 24; 1 omslag; Amsterdamse Tennis Club Donald Duck
      - 43ste t/m 46ste jaargang, 1993 - 1996; 25; 1 omslag; Amsterdamse Tennis Club Donald Duck
    - Donald Duck Kompetitie Bulletin, jaargang 1981 en 1982, 1981 - 1982; 26; 1 omslag; Amsterdamse Tennis Club Donald Duck